【裁判字號】    99,上訴,367
【裁判日期】    990402
【裁判案由】    誣告等
【裁判全文】
臺灣高等法院高雄分院刑事判決         99年度上訴字第367號
上  訴  人  臺灣屏東地方法院檢察署檢察官
被      告  乙○○
上列上訴人因被告誣告等案件，不服臺灣屏東地方法院98年度訴
字第1226號中華民國98年12月14日第一審判決（起訴案號：臺灣
高雄地方法院檢察署97年度偵字第7237號），提起上訴，本院依
簡式審判程序判決如下：
    主  文
原判決撤銷。
乙○○犯業務侵占罪，處有期徒刑玖月。又犯誣告罪，處有期徒
刑拾壹月。應執行有期徒刑壹年陸月。
    事  實
本院認定之犯罪事實與原審判決書之記載相同，茲引用之。
    理  由
一、引用原審判決書理由欄所記載之證據及論罪科刑部分( 即理
    由一、二、三) 。
二、檢察官循告訴人甲○○請求上訴意旨略以：被告未與告訴人
    達成和解，且未返還所侵占之支票，犯後態度惡劣，原判決
    竟給予緩刑之機會，顯然不當云云。
三、被告犯罪事證明確，原審予以論科，固非無見。惟查：本件
    原審審理中，檢察官雖審酌案情後亦認為應予被告附條件緩
    刑之機會，惟告訴人並未到庭表示意見。本院審酌被告雖坦
    承犯行，但其於案發後迄今仍未與告訴人達成和解，賠償告
    訴人損失或為任何補救措失，其犯罪後態度難認為良好，原
    判決諭知附條件緩刑，尚有未恰。原判決既有可議，自應由
    本院撤銷原判決，另諭知如主文第2 項所示之罪刑，並定其
    應執行之刑，以資警惕。
據上論斷，應依刑事訴訟法第369 條第1 項前段、第373 條、第
364 條、第299 條第1 項前段、第273 條之1 第1 項，刑法第33
6 條第2 項、第169 條第1 項、第172 條、第51條第5 款，刑法
施行法第1 條之1 第1 項、第2 項前段，判決如主文。
本案經檢察官方娜蓉到庭執行職務。
中    華    民    國    99    年    4     月    2     日
                  刑事第九庭    審判長法  官  莊秋桃
                                      法  官  田平安
                                      法  官  范惠瑩
以上正本證明與原本無異。
如不服本判決應於收受本判決後10日內向本院提出上訴書狀，其
未敘述上訴理由者，並得於提起上訴後10日內向本院補提理由書
狀（均須按他造當事人之人數附繕本）「切勿逕送上級法院」。
中    華    民    國    99    年    4     月    2     日
                                      書記官  戴育婷
附錄本件論罪科刑法條：
刑法第336 條
對於公務上或因公益所持有之物，犯前條第一項之罪者，處一年
以上七年以下有期徒刑，得併科五千元以下罰金。
對於業務上所持有之物，犯前條第一項之罪者，處六月以上五年
以下有期徒刑，得併科三千元以下罰金。
前二項之未遂犯罰之。
刑法第169 條
意圖他人受刑事或懲戒處分，向該管公務員誣告者，處七年以下
有期徒刑。
意圖他人受刑事或懲戒處分，而偽造、變造證據，或使用偽造、
變造之證據者，亦同。

司法院資訊處製作；財團法人民間司法改革基金會備份。
